臺灣臺北地方法院民事裁定
111年度北簡聲字第53號
聲  請  人  賴惠姮
相  對  人  黃瑞興
            朱碧蓮
上列當事人間聲請停止強制執行事件，本院裁定如下：
      主    文
聲請駁回。
聲請程序費用由聲請人負擔。
      理    由
一、聲請意旨略以：相對人黃瑞興、朱碧蓮之女兒黃家柔當初向
    聲請人借款時，有提供切結書載明：「…如有涉及法律訴訟
    時，其訴訟費…全由本人（即黃家柔）負責…如上述有不實…
    願負刑事詐欺及背信行為…」，因當初聲請人只依黃家柔提
    供之本票聲請裁定，並不知道是黃家柔偽造相對人之印章，
    所以聲請人才對黃家柔提告刑事偽造有價證券罪，而黃家柔
    也經最高法院判決確定，現相對人於民國110年12月21日發
    函給聲請人要討訴訟費，聲請人也於110年12月22日回信請
    其等向黃家柔討，而聲請人又收到鈞院111年1月12日111年
    度北院忠司執助水字第544號執行命令，因此聲請人再於111
    年1月21日寄存證信函請黃家柔儘速出面與相對人處理，並
    具狀聲請停止執行之裁定等語。
二、按強制執行程序開始後，除法律另有規定外，不停止執行；
    有回復原狀之聲請，或提起再審或異議之訴，或對於和解為
    繼續審判之請求，或提起宣告調解無效之訴、撤銷調解之訴
    ，或對於許可強制執行之裁定提起抗告時，法院因必要情形
    或依聲請定相當並確實之擔保，得為停止強制執行之裁定，
    強制執行法第18條定有明文。次按強制執行法第18條第2項
    所以例外規定得停止執行，係因該等訴訟如果勝訴確定，據
    以強制執行之執行名義將失其效力，為避免債務人發生難以
    回復之損害，受訴法院於認有必要時，自得裁定停止執行，
    惟倘認無必要，僅因債務人聲明願供擔保，亦須裁定停止執
    行，無異僅憑債務人一己之意思，即可達停止執行之結果，
    有違該條所定原則上不停止執行之立法意旨，且無法防止債
    務人濫行訴訟以拖延執行之目的，是以債務人縱聲明願供擔
    保，仍以受訴法院認有必要者，始得裁定停止強制執行（最
    高法院110年度台抗字第1021號、第962號裁定意旨參照）；
    所謂必要情形固由法院依職權裁量之，然法院依此裁量，應
    就其異議之訴在法律上是否顯無理由，及如不停止執行，將
    來是否難於回復執行前之狀態，暨倘予停止執行是否無法防
    止債務人濫行訴訟以拖延執行，使債權人之權利無法迅速實
    現等各情形予以斟酌，資以平衡兼顧債務人與債權人之利益
    （最高法院108年度台抗字第59號、107年度台聲字第139號
    、105年度台抗字第476號、臺灣高等法院110年度抗字第148
    3號、聲字第247號裁定意旨參照）；如債務人所提訴訟為不
    合法、當事人不適格、顯無理由，或繼續執行仍無害債權人
    或第三人之權利者，均難認有停止執行之必要（臺灣高等法
    院110年度聲字第321號、第127號、第5號裁定意旨參照）；
    且非謂債務人於強制執行程序中以提起前揭所示各類型訴訟
    為由，聲明願供擔保而聲請停止強制執行程序時，法院須一
    律予以准許（臺灣高等法院高雄分院111年度聲字第1號、11
    0年度聲字第113號裁定意旨參照）。
三、經查，相對人於110年12月30日以臺灣士林地方法院107年度
    湖簡字第795號民事簡易判決（下稱士林地院判決）、確定
    證明書，及臺灣新北地方法院板橋簡易庭110年度板聲字第1
    01號民事裁定（下稱新北地院裁定）、確定證明書為執行名
    義，對聲請人之存款債權聲請強制執行，並經本院於111年1
    月12日以北院忠111司執助水字第544號對聲請人核發執行命
    令，此有強制執行聲請狀、前揭民事簡易判決、裁定、確定
    證明書及執行命令在卷可參〔見111年度司執助字第544號清
    償債務影卷（下稱執行影卷）第7頁至第20頁〕。前揭士林地
    院判決主文載：「㈠確認被告（即聲請人；下同）持有原告
    （即相對人；下同）共同簽發如附表所示之本票，對原告之
    本票債權不存在。㈡訴訟費用新臺幣（下同）159,840元由被
    告負擔」（見執行影卷第9頁），前揭新北地院裁定主文載
    ：「本件相對人（即聲請人；下同）應負擔之訴訟費用額確
    定為56,440元，並應自本裁定送達相對人之翌日起至清償日
    止，加給按週年利率5%計算之利息」（見執行影卷第16頁）
    ，足認本院111年度司執助字第544號清償債務強制執行事件
    之債權人為相對人黃瑞興、朱碧蓮，債務人為聲請人賴惠姮
    甚明。又執行名義成立後，如有消滅或妨礙債權人請求之事
    由發生，債務人得於強制執行程序終結前，向執行法院對債
    權人提起異議之訴；如以裁判為執行名義時，其為異議原因
    之事實發生在前訴訟言詞辯論終結後者，亦得主張之，強制
    執行法第14條第1項定有明文。強制執行法第14條第1項規定
    之債務人異議之訴，須執行名義成立後，有消滅或妨礙債權
    人請求之事由發生，或以裁判為執行名義者，為異議原因之
    事實發生在前訴訟言詞辯論終結後，始得提起（最高法院11
    0年度台上字第513號判決意旨參照）。債權人本於確定判決
    聲請對於債務人為強制執行者，該確定判決如未經其後之確
    定判決予以廢棄，縱令判決內容不當，在債務人對於原執行
    名義之確定判決提起再審之訴予以變更前，兩造及法院均應
    受該確定判決既判力之拘束（最高法院107年度台上字第217
    9號判決意旨參照）。強制執行法第14條所定債務人異議之
    訴，係以排除執行名義之執行力為目的，使債權人無從依該
    執行名義聲請為強制執行，故以裁判為執行名義時，依同法
    條第1項後段規定，須其為異議原因之事實發生在前訴訟言
    詞辯論終結後者，始得為之，如為異議原因之事實發生在前
    訴訟言詞辯論終結前者，縱該為執行名義之裁判有何不當，
    亦與債務人異議之訴之要件不符（最高法院107年度台上字
    第46號判決意旨參照）。據上，聲請人係以相對人之女兒黃
    家柔向聲請人借款時，有提供切結書載明：「…如有涉及法
    律訴訟時，其訴訟費…全由本人（即黃家柔）負責…如上述有
    不實…願負刑事詐欺及背信行為…」為由，主張訴訟費216,28
    0元應改由被告之女兒黃家柔負擔（見本院卷第7頁），而非
    係主張其有何消滅或妨礙債權人即相對人請求之事由發生，
    則依前開說明，其提起債務人異議之訴即顯無理由，自難認
    有停止執行之必要，是聲請人聲請停止前開強制執行，為無
    理由，應予駁回。
四、依民事訴訟法第95條，第78條，裁定如主文。
中　　華　　民　　國　　111 　年　　3 　　月　　7 　　日
                  臺北簡易庭    法  官　詹慶堂
以上正本證明與原本無異。
如不服本裁定，應於裁定送達後10日內向本庭（臺北市○○區○○○
路0段000巷0號）提出抗告狀，並繳納裁判費新臺幣1,000元。
中　　華　　民　　國　　111 　年　　3 　　月　　7 　　日
                                書記官　馬正道